臺灣新北地方法院民事裁定
110年度訴字第1927號
上  訴  人  柯俊豪  


            廖裕德  

            黃兆鴻  
            蔡萬議  

            黃金火  
            柯仁壽  

            徐陳坤  

            詹清政  
            郭慶忠  
            高建順  


被 上 訴人  新北市板橋區農會

兼  法  定
代  理  人  郭進源  

被 上 訴人  張文雄  

            葉貽謀  
            游伯湖  
            曹正吉  
            黃清松  
            郭松靂  
            徐春樹  

            林煥然  
            王思銘  
            黃一晉  

            郭宏政  
            嚴文彬  
            吳竹林  

上列上訴人與被上訴人間請求確認決議無效事件，上訴人對於中
華民國111年2月21日本院第一審判決提起上訴，本院裁定如下：
 
    主  文
上訴人應於收受本裁定正本之日起5日內，補繳第二審裁判費新
臺幣（下同)2萬6,002元，逾期未繳，即駁回上訴。　
    理  由
一、按訴訟標的之價額，由法院核定。核定訴訟標的之價額，以
    起訴時之交易價額為準；無交易價額者，以原告就訴訟標的
    所有之利益為準，民事訴訟法第77條之1第1項、第2項定有
    明文。又向第二審上訴，應依民事訴訟法第77條之16規定繳
    納第二審之裁判費，此為上訴必備之程式。又上訴有不合程
    式之情形而可以補正者，原第一審法院應定期間命其補正，
    如不於期間內補正，應以裁定駁回之，民事訴訟法第442條
    第2項規定甚明。
二、經查，上訴人即原告起訴主張，被上訴人新北市板橋區農會
    於110年3月5日召開之第19屆第1次會員代表大會中，將會員
    即上訴人柯俊豪離席迴避及出會之決議，及理事即被上訴人
    郭進源、張文雄、葉貽謀、游伯湖、曹正吉、黃清松、郭松
    靂、徐春樹、林煥然；監事即被上訴人王思銘、黃一晉、郭
    宏政；出席上級農會會員代表即被上訴人嚴文彬、吳竹林等
    當選人名單之決議，均有決議內容違法之無效事由，或決議
    方法違反法令構成撤銷事由。先位聲明請求確認上開決議均
    無效，及當選為理事、監事、及出席上級農會會員代表之被
    告間委任關係不存在；備位聲明請求撤銷上開決議，及當選
    為理事、監事及出席上級農會會員代表之被告間委任關係不
    存在。經本院判決先位之訴駁回，上訴人不服提起第二審上
    訴，並聲明：原判決駁回先位之訴不利於上訴人部分廢棄。
    是上訴人係對原審判決受敗訴部分（先位之訴）不服提起上
    訴，而上訴人因本件財產權訴訟所受之客觀利益難以金錢衡
    量，是依民事訴訟法第77條之12規定，應以165萬元為徵收
    第二審裁判費計算之價額，並徵第二審裁判費2萬6,002元元
    ，未據上訴人繳納，茲依民事訴訟法第442條第2項前段規定
    ，限上訴人於收受本裁定送達後5日內逕向本院如數繳納，
    逾期未繳即駁回其上訴，特為裁定
中　　華　　民　　國　　111 　年　　3 　　月　　22　　日
                  民事第七庭    法　官　王婉如
以上正本係照原本作成。
本裁定不得抗告。
中　　華　　民　　國　111 　　年　　3　 　月　　23　　日
                                書記官  鄔琬誼